【裁判字號】    98,訴,1232
【裁判日期】    980722
【裁判案由】    給付買賣價金等
【裁判全文】
臺灣臺中地方法院民事判決  98年度訴字第1232號
原      告  乙○○
訴訟代理人  賈俊益    律師
複代理人    甲○○
被      告  丙○○
                      樓
上列當事人間請求給付買賣價金等事件，經本院於民國98年6月
17 日言詞辯論終結，判決如下：
    主    文
被告應給付原告新台幣陸拾伍萬貳仟陸佰壹拾捌元及自民國九十
八年三月十日起至清償日止，按年利率百分之五計算之利息。
訴訟費用由被告負擔。
本判決於原告以新台幣貳拾壹萬柒仟伍佰元為被告預供擔保後，
得假執行，但被告以新台幣陸拾伍萬貳仟陸佰壹拾捌元為原告預
供擔保，得免為假執行。
    事實及理由
壹、按訴狀送達後，原告不得將原訴變更或追加他訴。但有下列
    各款情形之一者，不在此限。…三、擴張或減縮應受判決事
    項之聲明者。民事訴訟法第255條第1項第3款定有明文。本
    件原告起訴原請求新台幣（下同）671,319元，嗣減縮其請
    求金額為652,618元，依上開法律規定，係減縮應受判決事
    項之聲明，於法無不合，應予准許。
貳、事實摘要：
一、原告起訴主張略以：
    原告於民國88年7月30日將坐落台中市○○○段177-21地號
    土地及其上門牌號碼台中市○○○街7號房屋（下稱系爭土
    地及建物），以總價金14,000,000元出售予被告，系爭土地
    及建物原有設定最高限額6,000,000元、4000,000元抵押擔
    保權予訴外人花旗商業銀行股份有限公司（下稱花旗銀行）
    ，兩造簽訂買賣合約書（下稱系爭買賣契約），約定自簽約
    次日（即88年7月31日）起，被告承受上開抵押權，並應將
    貸款及利息付清。嗣原告並已依約將系爭土地及建物移轉登
    記予被告。惟被告尚有買賣價金47,608元未付，且簽約後原
    告陸續自付貸款利息合計605,010元，依系爭買賣契約應由
    被告負擔，爰依買賣契約，請求被告如數給付652,618（計
    算式：605010+47608＝652618）。並聲明：除假執行擔保金
    額及免假執行部分外，如主文所示。
二、被告則以：
    原告簽約後，遲至89年12月23日始將系爭房屋點交予被告，
    故被告不願付上開款項，主張同時履行抗辯並以遲延交屋之
    損害賠償抵銷原告請求等語置辯。並聲明：請求駁回原告之
    訴，如受不利判決，願供擔保，請准宣告免為假執行。
參、兩造不爭執事項：
一、兩造在88年7月30日簽訂系爭買賣契約，買賣系爭建物及土
    地），約定總價金14,000,000元。
二、被告已付款現金4,000,000元，及原先之銀行貸款金額中之
    9,952,392元。
三、系爭買賣契約其他約定事項第二條「本買賣契約之房地於花
    旗銀行貸款之新台幣壹仟萬元（實際金額以銀行記載為準）
    抵押金額乙方（即被告）承諾全數承受，並於立契日之次日
    起承擔所滋生之利息且付清。」
四、原告在簽約後，自88年9月6日至89年3月16日陸續自付貸款
    利息605,010元。
五、系爭買賣契約，扣除被告已給付之400萬元及代償銀行貸款
    9,952,392元，尚有餘額47,608元（計算式如下：00000000-
    0000000-0000092＝47608）。
六、原告已將系爭建物及土地移轉登記至被告指定之人（即被告
    之配偶蘇鳳梅名下。大約是88年10月為移轉登記。
七、原告在簽訂系爭買賣契約後至89年12月23日才遷離系爭房地
    。
肆、本件關鍵爭點：
    原告是否有權請求被告給付其繳納之貸款利息605,010 元及
    價金餘額47,608元？
伍、本院得心證之理由：
一、按因契約互負債務者，於他方當事人未為對待給付前，得拒
    絕自己之給付。但自己有先為給付之義務者，不在此限。他
    方當事人已為部分之給付時，依其情形，如拒絕自己之給付
    ，有違背誠實信用方法者，不得拒絕自己之給付。民法第
    264條定有明文。
二、查本件原告已履行其出賣人交付買賣標的物及將系爭房屋及
    土地移轉登記予被告之義務，雖然原告係至89年12月23日始
    遷離系爭房屋，惟被告已占有使用（被告當庭自承已拆除系
    爭房屋）系爭土地及房屋，此為兩造不爭執之事實。從而，
    被告自有給付原告尚欠買賣價金47,608元之義務，被告就此
    主張同時履行抗辯權，並無理由（蓋被告已履行其出賣人之
    義務）。
三、至於系爭房地設定抵押權之利息，依系爭買賣契約，明定自
    簽約次日起即由被告負責清償，是應屬被告方面有先為給付
    義務之事項；且原告縱有遲延交屋，嗣亦已履行該義務，揆
    諸上開法律規定，被告自無同時履行抗辯權可資主張。
四、綜上所述，原告依據系爭買賣契約請求被告給付尚欠之買賣
    價金及被告應負擔之抵押貸款利息，自屬有據，應予准許。
五、兩造分別陳明願供擔保請為宣告假執行及免為假執行，經核
    均與規定相符，爰分別酌定相當之擔保金額予以宣告之。
陸、結論：本件原告之訴為有理由，依民事訴訟法第78條、第
    390條第2項、第392條第2項，判決如主文。
中    華    民    國    98    年    7    月     22     日
                  民事第三庭    法  官  曹宗鼎
以上正本係照原本作成。
如對本判決上訴，須於判決送達後20日內向本院提出上訴狀。
中    華    民    國    98    年    7    月     22     日
                                書記官


司法院資訊處製作；財團法人民間司法改革基金會備份。
